【裁判字號】    91,訴,827
【裁判日期】    920701
【裁判案由】    公寓大廈管理條例
【裁判全文】
臺中高等行政法院裁定                              九十一年度訴字第八二七號
                              .
    原      告  甲○○
    被      告  南投縣政府
    代  表  人  乙○○
    訴訟代理人  丙○○
右當事人間因公寓大廈管理條例事件，原告不服內政部中華民國九十一年九月十九日
台內訴字第○九一○○○六二○○號訴願決定，提起行政訴訟，本院裁定如左：
    主  文
原告之訴駁回。
訴訟費用由原告負擔。
    理  由
一、按「提起訴願，以有行政處分之存在為前提要件。所謂行政處分，乃行政主體就
    具體事件所為之發生法律上效果之單方的行政行為。至行政官署所為單純的事實
    之敘述或理由之說明，既不因該項敘述或說明而生法律效果，自非行政處分，人
    民對之，即不得提起訴願。」改制前行政法院四十四年判字第十八號著有判例。
    又按「原告之訴，有起訴不備其他要件者，行政法院應以裁定駁回之。」行政訴
    訟法第一百零七條第一項第十款定有明文。
二、本件原告起訴意旨略謂：緣原告為草屯鎮○○道公寓大廈住戶，其於民國九十一
    年一月十九日以大園道住戶管理委員會第六屆主任委員擅自調降部分住戶之管理
    費，有違公寓大廈管理條例之嫌，並列舉事實及提出證據，申請被告派員調查該
    主任委員是否越權及違法之嫌疑，並予依法糾正，以維護全體住戶之權益。被告
    以九十一年五月十五日府工築字第○九一○○五四七○六○號函復係屬民事範疇
    ，被告無權干涉建請貴大樓管理委員會召開區分所有權人會議決議辦理為宜等語
    。原告不服，提起訴願，遭決定駁回，乃提起本件行政訴訟，請求判決撤銷訴願
    決定及原處分，及被告應依公寓大廈管理條例第四十六條規定，對於原告九十一
    年一月十九日之申請，應作成准予派員調查處理之行政處分云云。
三、經查公寓大廈管理條例第四十六條規定區分所有權人．．．「報請」．．．「處
    理」，屬舉發性質，此由該條文規定之文義觀之甚明。本件被告於收到原告之申
    請書後，即以電話及到現場詢問住戶調查處理結果，認為該管理委員會主任委員
    之所為並無顯然影響住戶之權利，尚無違反公寓大廈管理條例第三十八條第一項
    第五款之規定，乃以九十一年五月十五日府工築字第○九一○○五四七○六○號
    函建議草屯鎮○○道住戶管理委員會先召開區分所有權人會議決議辦理等情，業
    據被告訴訟代理人陳明在卷。是被告上開號函係對原告請求事項之處理結果，所
    為單純的事實敘述及理由說明，顯非訴願法第三條所稱之行政處分。原告不服，
    提起訴願，訴願決定以上開函非屬行政處分，予以不受理，尚無不合。原告復提
    起行政訴訟，訴請撤銷原處分及訴願決定，並請求作成准予派員調查處理之行政
    處分，即非合法，應予駁回。本件既從程序上予以駁回，則兩造關於實體上主張
    及攻擊防禦方法，毋庸加以審究，併此敘明。
四、依行政訴訟法第一百零七條第一項第十款、第一百零四條、民事訴訟法第九十五
    條、第七十八條，裁定如主文。
中      華      民      國    九十二    年      七      月      一      日
                 臺 中 高 等 行 政 法 院   第 二 庭
                                審 判 長 法      官  胡  國  棟
                                         法      官  王  德  麟
                                         法      官  林  秋  華
右正本證明與原本無異。
如不服本裁定，應於裁定送達後十日內以書狀敘明理由，經本院向最高行政法院提起
抗告（須依對造人數附具繕本）；並應預繳送達用雙掛號郵票拾份（每份三十四元）
。
中      華      民      國    九十二    年      七      月      四      日
                                         法院書記官  王  百  全


司法院資訊處製作；財團法人民間司法改革基金會備份。
